臺灣彰化地方法院刑事判決　　　　　　　　　　　　　九十四年度易字第二九號
　　公　訴　人　臺灣彰化地方法院檢察署檢察官
　　被　　　告　甲○○
右列被告因違反毒品危害防制條例案件，經檢察官提起公訴（九十四年度毒偵字第八
０二號），被告於本院準備程序中就被訴事實為有罪之陳述，經本院裁定依簡式審判
程序審理，判決如左：
    主  文
甲○○連續施用第二級毒品，處有期徒刑捌月。
扣案之第二級毒品安非他命壹包（毛重約零點參公克）沒收銷燬之、吸食器貳個沒收
。
    事  實
一、甲○○前曾於民國八十九年及九十年間，先後因施用毒品案件，經本院二次裁定
    送觀察、勒戒後，均認無繼續施用毒品傾向，於九十年一月十七日及同年六月十
    四日執行完畢釋放後，由臺灣彰化地方法院檢察署檢察官於同日以八十九年度毒
    偵字第六四一三號、九十年度毒偵字第二０三七號為不起訴處分確定。九十三年
    十月二十九日，復因施用第二級毒品，經本院北斗簡易庭以九十三年度斗簡字第
    四０六號判處有期徒刑五月，同年十二月二十七日確定（目前入監執行中）。詎
    甲○○仍不知悔改，未能戒除毒癮，復基於施用第二級毒品安非他命之概括犯意
    ，自九十四年一月二十五日下午起至同年四月二十八日下午止，在其位於彰化縣
    北斗鎮○○里○○路四二六號住處或彰化縣田中鎮五倫公園廁所內，以將安非他
    命置於玻璃燈泡中再以火燒烤，使產生煙霧後吸食之方式，連續施用第二級毒品
    安非他命多次，施用時間不固定。嗣於九十四年一月二十八日二十三時三十分許
    ，在彰化縣田中鎮○○里○○路五三六號「好彩頭汽車旅館」一０三號房為警查
    獲，並扣得其所有之第二級毒品安非他命一包（毛重約０‧三公克）及供施用安
    非他命之吸食器二個。又甲○○經檢察官提起公訴後，經合法傳喚無正當理由不
    到場，復拘提無著後，經本院發布通緝，而於九十四年四月三十日二十二時四十
    分許，在彰化縣溪州鄉圳寮村下樹巷一號前為警緝獲，於翌日（即五月一日）經
    本院裁定羈押於彰化看守所時，採其尿液送驗，結果呈安非他命類陽性反應。
二、案經彰化縣警察局田中分局報請臺灣彰化地方法院檢察署檢察官偵查起訴。
    理  由
一、右開事實，業據被告甲○○於本院審理時坦承不諱，且被告於九十四年一月二十
    八日為警查獲後採集之尿液，經送彰化縣衛生局檢驗結果，確呈甲基安非他命陽
    性反應，此有彰化縣警察局委託檢驗尿液代號與真實姓名對照認證單暨彰化縣衛
    生局九十四年二月五日出具之煙毒尿液檢驗成績書各一紙附卷可稽，又被告經本
    院發布通緝，於九十四年四月三十日二十二時四十分許，在彰化縣溪州鄉圳寮村
    下樹巷一號前為警緝獲後，於翌日（即五月一日）經本院裁定羈押於彰化看守所
    時，經採其尿液送驗，結果呈安非他命類陽性反應，亦有臺灣彰化看守所檢體採
    收紀錄表及中山醫學大學附設醫院藥物濫用檢測中心尿液篩檢檢驗報告在卷可憑
    ，此外，並有現場照片及被告所有之第二級毒品安非他命一包暨施用工具吸食器
    二個等扣案可佐，而該包毒品經測試確為安非他命無誤（毛重約０‧三公克），
    亦有彰化縣警察局田中分局查獲涉嫌毒品危害防制條例毒品初步檢驗報告單一紙
    在卷足憑，被告自白核與事實相符。又被告前於八十九年及九十年間，先後因施
    用毒品案件，經本院二次裁定送觀察、勒戒後，均認無繼續施用毒品傾向，於九
    十年一月十七日及同年六月十四日執行完畢釋放後，由臺灣彰化地方法院檢察署
    檢察官於同日以八十九年度毒偵字第六四一三號、九十年度毒偵字第二０三七號
    為不起訴處分確定等情，有前揭九十年度毒偵字第二０三七號不起訴處分書、臺
    灣彰化地方法院檢察署刑案資料查註紀錄表及臺灣高等法院被告前案紀錄表等附
    卷可據，被告於上述觀察勒戒處分執行完畢釋放後，五年內再施用第二級毒品，
    其事證明確，自應依法論科。
二、核被告所為，係犯毒品危害防制條例第十條第二項之施用第二級毒品罪。被告於
    施用前後持有第二級毒品安非他命之低度行為，應為施用之高度行為所吸收，不
    另論罪。被告先後多次施用犯行，時間緊接，顯係基於概括之犯意，觸犯構成要
    件相同之罪名，應依連續犯論以一罪，並加重其刑。又被告自九十四年一月二十
    八日十四時許該次施用後至同年四月二十八日下午止，期間多次施用安非他命之
    犯行，雖未經起訴，惟因與已起訴且經論罪部分，具連續犯之裁判上一罪關係，
    為起訴效力所及，基於審判不可分，本院自當併予審理。爰審酌被告前曾因施用
    毒品二次送觀察勒戒處分，且甫因施用毒品經本院判處徒刑未幾，即又再度施用
    ，顯乏禁絕毒害之決心，有施以監禁教化之必要，及考量其犯罪之動機、目的、
    施用毒品係自戕身心，且犯後坦承犯行等一切情狀，量處如主文所示之刑，以示
    懲儆。扣案之第二級毒品安非他命一包（毛重約０‧三公克），應依毒品危害防
    制條例第十八條第一項前段沒收銷燬之，另扣案之吸食器二個，為被告所有並供
    其施用安非他命所用之物，業據被告供明在卷，併依法為沒收之宣告。
據上論斷，應依刑事訴訟法第二百七十三條之一第一項、第二百九十九條第一項前段
，毒品危害防制條例第十條第二項、第十八條第一項前段，刑法第十一條前段、第五
十六條、第三十八條第一項第二款，判決如主文。
本案經檢察官賴志盛到庭執行職務。
中　　　華　　　民　　　國　　　九十四　　年　　　五　　月　　二十五　　日
                                臺灣彰化地方法院刑事第二庭
                                    法      官  王義閔
右正本證明與原本無異。
如不服本判決，應於判決送達後十日內，向本院提出上訴狀( 須附繕本 )。
                                    法院書記官  詹國立
中　　　華　　　民　　　國　　　九十四　　年　　　五　　月　　二十五　　日
毒品危害防制條例第10條
施用第一級毒品者，處 6 月以上 5 年以下有期徒刑。
施用第二級毒品者，處 3 年以下有期徒刑。
